臺灣苗栗地方法院刑事判決　　　　　　　　　　　　 九十三年度交訴字第一七號
　　公　訴　人　臺灣苗栗地方法院檢察署檢察官
　　被　　　告　乙○○
右列被告因過失致死案件，經檢察官提起公訴（九十三年度偵字第六七一號），經本
院受命法官行準備程序中，被告為有罪陳述，由本院合議庭裁定由受命法官獨任進行
簡式審判程序，本院判決如左：
    主  文
乙○○過失致人於死，處有期徒刑陸月，如易科罰金以參佰元折算壹日，緩刑貳年。
    事  實
一、乙○○並無前科紀錄，其於民國九十二年十月十三日下午七時五分，自台中市○
    ○路從事裝潢工作，下班後，駕駛其車號Ｑ八─八二一六號之自用小客車，沿苗
    栗縣獅潭鄉內台三線內側車道，由北往南行駛準備回家，而於台三線一一二公里
    六百公尺處，當時天候陰、夜間無照明、省道、劃有方向限制線的直路、路面舖
    裝柏油、路面濕潤、無缺陷、無障礙物無號誌、天色昏暗，但視距良好，並無不
    能注意之情事，其原應注意汽車行進中，駕駛人應注意車前狀況，隨時採取必要
    安全措施，而依當時情形又無不能注意之情事，乙○○竟疏於注意前方狀況，未
    注意前方有行人行走於道路，於邱梅妹預往獅潭鄉永興村活動中心參加社區老人
    歌唱練習，穿越馬路，亦應注意行人在劃有分向線限制路段不得穿越道路之交通
    規定，並無不能注意之情況，亦疏於注意，行走於路中央的雙黃線上，而乙○○
    開車直行閃避不及，撞及邱梅妹，造成邱梅妹倒地，致邱梅妹受有頭部外傷合併
    嚴重腦挫傷，腹部挫傷，左肩關節、左大腿及骨盆骨折等傷害，經送苗栗省立醫
    院，急救無效，仍於九十二年十月十三日下午七時三十分宣告死亡。乙○○於車
    禍發生後，馬上請王裕勳報警處理，並停留現場，於警察知悉上開自用小客車肇
    事駕駛人之前，主動告知為肇事人，並接受調查裁判。
二、案經乙○○自首暨甲○○訴請苗栗縣警察局大湖分局報告臺灣苗栗地方法院檢察
    署檢察官偵查起訴。
    理  由
一、乙○○對於其在前開時間、地點，因駕駛自用小客車，及當時天候陰、夜間無照
    明、省道、劃有方向限制線的直路、路面舖裝柏油、路面濕潤、無缺陷、無障礙
    物無號誌、天氣雖陰但視距良好，並無不能注意之情事，其原應注意汽車行進中
    駕駛人應注意車前狀況，隨時採取必要安全措施，而依當時情形又無不能注意之
    情事，竟疏於注意，未注意前方有行人行走於道路，於邱梅妹預往獅潭鄉永興村
    活動中心參加社區老人唱歌練習，欲穿越馬路，亦應注意在劃有分向線限制路段
    不得穿越道路之交通規定，竟疏於注意，行走於路中央的雙黃線上，開車直行閃
    避不及，撞及邱梅妹倒地，致邱梅妹受有頭部外傷合併嚴重腦挫傷，腹部挫傷，
    左肩關節、左大腿及骨盆骨折等傷害，經送苗栗省立醫院，急救無效，仍於九十
    二年十月十三日下午七時三十分宣告死亡之事實，於肇事現場、警察局、檢察官
    偵訊時及本院審理中均坦白承認（詳參臺灣苗栗地方法院檢察署九十二年度相字
    第四五七號第七頁、第十六頁至十九頁，第六十七頁、本院九十三年六月三日審
    理筆錄），並有受理各類案件紀錄表、道路交通事故現場圖、道路交通事故調查
    報告表、現場照片、勘驗筆錄、相驗屍體證明書、臺灣苗栗地方法院檢察署驗斷
    書在卷可稽；復有臺灣省竹苗地區車輛行車事故鑑定委員會鑑定結果，認被告駕
    駛自用小客車沿台三線由北往南行駛內側車道，應注意車前狀況並隨時採取必要
    之安全措施為肇事次因，邱梅妹由東往西穿越台三線，在劃有分向限制線路段不
    得穿越道路為肇事主因，有該會九十二年十二月二十二日竹鑑字第九二一三五九
    號鑑定意見書一件附卷可參，足認被告所為前開不利於己之自白，與事實相符。
    又當時天候陰、夜間無照明、省道、劃有方向限制線的直路、路面舖裝柏油、路
    面濕潤、無缺陷、無障礙物無號誌、視距良好，並無不能注意之情事，有附於偵
    查卷的道路交通事故調查報告表可憑，足見車禍發生時並無不能注意之情事，因
    此，被告未注意車前狀況撞擊亦與有過失的被害人邱梅妹，送醫急救不治而於九
    十二年十月十三日下午七時三十分宣告死亡，足以認定其過失行為，與被害人邱
    梅妹死亡之間，確有相當因果關係。事證明確，被告犯行應予論罪科刑。
二、按被告未注意車前狀況，隨時採取安全措施，而撞擊被害人邱梅妹致死，核其所
    為，係犯刑法第二百七十六條第一項之過失致死罪。被告於肇事之際委託王裕勳
    報警處理，在警察到場知悉其為自用小客車駕駛人之前，主動告知為肇事者，並
    接受調查裁判，有九十二年十月十三日偵訊筆錄、受理各類案件紀錄表可證（相
    字卷第七頁背面、五八頁），應該依刑法第六十二條前段自首之規定，減輕其刑
    。因此審酌被告應負肇事次要因素之過失程度、未注意車前狀況隨時採取安全措
    施對路人邱梅妹造成危害、並導致被害人邱梅妹死亡之結果，惟被告於肇事後，
    立即報警處理，將被害人邱梅妹送醫，坦承犯行，且對被害人邱梅妹之家人為民
    事賠償，有獅潭鄉公所調解書一件在卷（附於相字卷宗第六十九及第七十頁）可
    憑及斟酌檢察官具體求刑等一切情狀，量處如主文所示之刑，並諭知易科罰金之
    折算標準。又被告前未曾受有期徒刑以上刑之宣告，有臺灣高等法院被告全國前
    案紀錄表、刑案資料查註紀錄表各一件在卷可憑，其因過失肇事，才會觸犯法律
    ，事後已坦承犯行，深具悔意，且對被害人邱梅妹家人為民事賠償，經此刑之宣
    告後，應知警惕而無再犯之虞，本院因認暫不執行其刑為當，予以宣告緩刑二年
    ，以啟自新。
據上論斷，應依刑事訴訟法第二百七十三條之一第一項、第二百九十九條第一項前段
，刑法第二百七十六條第一項、第六十二條前段、第七十四條第一款、第四十一條第
一項前段，罰金罰鍰提高標準條例第一條前段、第二條，判決如主文。
本案經檢察官黃智炫到庭執行職務
中　　　華　　　民　　　國　　九十三　　年　　　六　　　月　　 十七 　　日
                                      臺灣苗栗地方法院交通法庭
                                          法  官  張珈禎
右正本證明與原本無異。
如不服本判決，應於判決送達後十日內，向本院提出上訴狀。
                                          書記官  盧俊良
中　　　華　　　民　　　國　　九十三　　年　　　六　　　月　　二十四　　日
附錄本案論罪科刑法條全文：
中華民國刑法第二百七十六條 (過失致死罪)
因過失致人於死者，處二年以下有期徒刑、拘役或二千元以下罰金。
從事業務之人，因業務上之過失犯前項之罪者，處五年以下有期徒刑或拘役，得併科
三千元以下罰金。
